<!DOCTYPE html PUBLIC "-//W3C//DTD XHTML 1.0 Transitional//EN" "http://www.w3.org/TR/xhtml1/DTD/xhtml1-transitional.dtd">
<html xmlns="http://www.w3.org/1999/xhtml">
<head>
	<meta http-equiv="Content-Type" content="text/html; charset=iso-8859-1" />
	<title>Ymmärrä suomea</title>
	<style type="text/css" media="all">@import "css/styles.css";</style>
	<script type="text/javascript" src="swfobject.js"></script>
</head>
<body class="font-medium">
	<div id="main-wrapper">
		<div id="topbar"></div>
		<div id="main-menu">
			<table cellspacing="0" cellpadding="0" border="0" class="add-links"><tr>
				<td class="item"><img class="raquo" src="i/raquo.gif" alt="" height="7" width="4" /><a href="/ymmarra/index.php?moduli=sanakirja">Sanakirja</a></td>
				<td class="item"><img class="raquo" src="i/raquo.gif" alt="" height="7" width="4" /><a href="/ymmarra/index.php?moduli=verbit">Verbiluettelo</a></td>
				<td class="item"><img class="raquo" src="i/raquo.gif" alt="" height="7" width="4" /><a href="/ymmarra/index.php?moduli=kielioppi">Kielioppi</a></td>
			</tr></table>
			<table cellspacing="0" cellpadding="0" border="0"><tr>
				<td class="item"><img class="raquo" src="i/raquo.gif" alt="" height="7" width="4" /><a href="/ymmarra/index.php">Etusivu</a></td>
				<td class="item"><img class="raquo" src="i/raquo.gif" alt="" height="7" width="4" /><a href="/ymmarra/index.php?moduli=tekstit">Lukutekstit</a></td>
			</tr></table>
		</div>
		<div id="content">
			<table cellspacing="0" cellpadding="0" border="0" id="content-wrapper"><tr>
				<td>
					<div id="left-menu">
												<div class="header-verb"><span>Verbit</span></div>
						<div class="menu">
								<div class="init"><a href="/ymmarra/index.php?moduli=verbit&kirjain=a">A</a></div>
								<div class="init"><a href="/ymmarra/index.php?moduli=verbit&kirjain=e">E</a></div>
								<div class="init"><a href="/ymmarra/index.php?moduli=verbit&kirjain=h">H</a></div>
								<div class="init"><a href="/ymmarra/index.php?moduli=verbit&kirjain=i">I</a></div>
								<div class="init"><a href="/ymmarra/index.php?moduli=verbit&kirjain=j">J</a></div>
								<div class="init"><a href="/ymmarra/index.php?moduli=verbit&kirjain=k">K</a></div>
								<div class="init"><a href="/ymmarra/index.php?moduli=verbit&kirjain=l">L</a></div>
								<div class="init"><a href="/ymmarra/index.php?moduli=verbit&kirjain=m">M</a></div>
								<div class="init"><a href="/ymmarra/index.php?moduli=verbit&kirjain=n">N</a></div>
								<div class="init"><a href="/ymmarra/index.php?moduli=verbit&kirjain=o">O</a></div>
								<div class="init"><a href="/ymmarra/index.php?moduli=verbit&kirjain=p">P</a></div>
								<div class="init"><a href="/ymmarra/index.php?moduli=verbit&kirjain=r">R</a></div>
								<div class="init"><a href="/ymmarra/index.php?moduli=verbit&kirjain=s">S</a></div>
								<div class="init"><a href="/ymmarra/index.php?moduli=verbit&kirjain=t">T</a></div>
								<div class="init"><a href="/ymmarra/index.php?moduli=verbit&kirjain=u">U</a></div>
								<div class="init"><a href="/ymmarra/index.php?moduli=verbit&kirjain=v">V</a></div>
								<div class="init"><a href="/ymmarra/index.php?moduli=verbit&kirjain=y">Y</a></div>
								<div class="init"><a href="/ymmarra/index.php?moduli=verbit&kirjain=Ä">Ä</a></div>
						</div>					</div>
				</td>
				<td>
					<div id="main-content">
						<div id="path">
							<a href=".">Etusivu</a> &gt; <a href="/ymmarra/index.php?moduli=verbit&kirjain=S">S</a>						</div>
													<h1>SYNNYTTÄÄ</h1>
						<table cellspacing="0" cellpadding="0" border="0">
							<tr>
								<td colspan="2" style="padding-bottom:10px;"><strong>Aktiivin indikatiivi</strong></td>
							</tr>
							<tr>
								<td><pre>PREESES                    
minä      synnytän         
sinä      synnytät         
hän       synnyttää        
me        synnytämme       
te        synnytätte       
he        synnyttävät      

PASSIIVI
          synnytetään      

IMPERFEKTI                 
         synnytin          
         synnytit          
         synnytti          
         synnytimme        
         synnytitte        
         synnyttivät       

PASSIIVI
         synnytettiin      

PERFEKTI
olen     synnyttänyt       
olet     synnyttänyt       
on       synnyttänyt       
olemme   synnyttäneet      
olette   synnyttäneet      
ovat     synnyttäneet      

PASSIIVI
on       synnytetty        

PLUSKVAMPERFEKTI
olin     synnyttänyt       
olit     synnyttänyt       
oli      synnyttänyt       
olimme   synnyttäneet      
olitte   synnyttäneet      
olivat   synnyttäneet      

PASSIIVI
oli      synnytetty        
</pre></td>
								<td>&nbsp;&nbsp;&nbsp;</td>
								<td><pre>    KIELTOMUOTO
    en        synnytä
    et        synnytä
    ei        synnytä
    emme      synnytä
    ette      synnytä
    eivät     synnytä


    ei        synnytetä

   
     en        synnyttänyt
     et        synnyttänyt
     ei        synnyttänyt
     emme      synnyttäneet
     ette      synnyttäneet
     eivät     synnyttäneet


     ei        synnytetty


      en      ole synnyttänyt
      et      ole synnyttänyt
      ei      ole synnyttänyt
      emme    ole synnyttäneet
      ette    ole synnyttäneet
      eivät   ole synnyttäneet


      ei      ole synnytetty


      en    ollut  synnyttänyt
      et    ollut  synnyttänyt
      ei    ollut  synnyttänyt
      emme  olleet synnyttäneet
      ette  olleet synnyttäneet
      eivät olleet synnyttäneet


      ei    ollut  synnytetty
</pre></td>
							</tr>
						</table>
						<table cellspacing="0" cellpadding="0" border="0">
							<tr>
								<td colspan="2" style="padding-bottom:10px;"><strong>Aktiivin konditionaali</strong></td>
							</tr>
							<tr>
								<td><pre>PREESENS 
minä     synnyttäisin      
sinä     synnyttäisit      
hän      synnyttäisi       
me       synnyttäisimme    
te       synnyttäisitte    
he       synnyttäisivät    

PASSIIVI
         synnytettäisiin   

PERFEKTI
olisin   synnyttänyt       
olisit   synnyttänyt       
olisi    synnyttänyt       
olisimme synnyttäneet      
olisitte synnyttäneet      
olisivat synnyttäneet      

PASSIIVI
olisi    synnytetty        
</pre></td>
								<td>&nbsp;&nbsp;&nbsp;</td>
								<td><pre> 
      en          synnyttäisi
      et          synnyttäisi
      ei          synnyttäisi
      emme        synnyttäisi
      ette        synnyttäisi
      eivät       synnyttäisi


      ei          synnytettäisi 


      en olisi    synnyttänyt
      et olisi    synnyttänyt
      ei olisi    synnyttänyt
      emme olisi  synnyttäneet
      ette olisi  synnyttäneet
      eivät olisi synnyttäneet


      ei olisi    synnytetty
</pre></td>
							</tr>
						</table>
						<table cellspacing="0" cellpadding="0" border="0">
							<tr>
								<td colspan="2" style="padding-bottom:10px;"><strong>Aktiivin potentiaali</strong></td>
							</tr>
							<tr>
								<td><pre>PREESENS
minä     synnyttänen       
sinä     synnyttänet       
hän      synnyttänee       
me       synnyttänemme     
te       synnyttänette     
he       synnyttänevät     

PASSIIVI
         synnytettäneen    

PERFEKTI
lienen   synnyttänyt       
lienet   synnyttänyt       
lienee   synnyttänyt       
lienemme synnyttäneet      
lienette synnyttäneet      
lienevät synnyttäneet      

PASSIIVI
lienee   synnytetty        
</pre></td>
								<td>&nbsp;&nbsp;&nbsp;</td>
								<td><pre> 
      en          synnyttäne
      et          synnyttäne
      ei          synnyttäne
      emme        synnyttäne
      ette        synnyttäne
      eivät       synnyttäne


      ei          synnytettäne 


      en    liene synnyttänyt
      et    liene synnyttänyt
      ei    liene synnyttänyt
      emme  liene synnyttäneet
      ette  liene synnyttäneet
      eivät liene synnyttäneet


       ei    liene synnytetty
</pre></td>
							</tr>
						</table>
						<table cellspacing="0" cellpadding="0" border="0">
							<tr>
								<td colspan="2" style="padding-bottom:10px;"><strong>Aktiivin imperatiivi</strong></td>
							</tr>
							<tr>
								<td><pre>PREESENS

(sinä)   synnytä           
(hän)    synnyttäköön      
(me)     synnyttäkäämme    
(te)     synnyttäkää       
(he)     synnyttäkööt      

PASSIIVI
         synnytettäköön    

PERFEKTI

ole      synnyttänyt       
olkoon   synnyttänyt       
olkaamme synnyttäneet      
olkaa    synnyttäneet      
olkoot   synnyttäneet      

PASSIIVI

olkoon   synnytetty        
</pre></td>
								<td>&nbsp;&nbsp;&nbsp;</td>
								<td><pre> 

      älä         synnytä 
      älköön      synnyttäkö
      älkäämme    synnyttäkö
      älkää       synnyttäkö
      älkööt      synnyttäkö


      älköön      synnytettäkö 



      älä ole       synnyttänyt
      älköön olko   synnyttänyt
      älkäämme olko synnyttäneet
      älkää olko    synnyttäneet
      älkööt olko   synnyttäneet



      älköön olko   synnytetty
</pre></td>
							</tr>
						</table>
						<table cellspacing="0" cellpadding="0" border="0">
							<tr>
								<td colspan="2" style="padding-bottom:10px;"><strong>Verbin nominaalimuodot</strong></td>
							</tr>
							<tr>
								<td><pre>I INFINITIIVI              

Lyhyempi muoto:            
         synnyttää         

Pitempi muoto:             
         synnyttääkseni    
         synnyttääksesi
         synnyttääkseen
         synnyttääksemme
         synnyttääksenne
         synnyttääkseen

III  INFINITIIVI           

inessiivi    synnyttämässä 
elatiivi     synnyttämästä 
illatiivi    synnyttämään  
adessiivi    synnyttämällä
abessiivi    synnyttämättä 
instruktiivi synnyttämän   
                           
Passiivi
instruktiivi synnytettämän 
                           
                           
</pre></td>
								<td>&nbsp;&nbsp;&nbsp;</td>
								<td><pre> II INFINITIIVI

 inessiivi    synnyttäessä
 instruktiivi synnyttäen

 Passiivi
 inessiivi    synnytettäessä






  IV INFINITIIVI

   nominatiivi  synnyttäminen
   partitiivi   synnyttämistä
     

   I PARTISIIPPI 
   aktiivi      synnyttävä
   passiivi     synnytettävä

   II PARTISIIPPI 
   aktiivi      synnyttänyt
   passiivi     synnytetty
</pre></td>
							</tr>
						</table>

					</div>
				</td>
			</tr></table>		</div>
		<div id="footer"><a href="http://www.oph.fi/"><img src="i/oph_logo_ymmarrasuomea.gif" width="157" height="35" alt="OPH" /></a></div>
	</div>
</body>
</html>
